臺灣嘉義地方法院民事裁定
110年度亡字第9號
聲  請  人  臺灣嘉義地方檢察署檢察官

相  對  人  楊昭元  
即  失蹤人              義○○○○○○○○）

上列聲請人聲請宣告楊昭元死亡事件，本院裁定如下：
    主  文
准對失蹤人楊昭元（男，民國00年0月00日生，身分證統一編號
：Z000000000號，失蹤前設籍：嘉義市○區○○○路000號四樓）為
宣告死亡之公示催告。
該失蹤人楊昭元應於本公示催告最後登載新聞紙之翌日起陸個月
內，向本院陳報現尚生存，如不陳報，本院將宣告其為死亡。無
論何人，凡知該失蹤人之生死者，均應於上開時日以前，將其所
知之事實，陳報本院。
聲請人應於本裁定送達之日起拾日內，將本公示催告登載公報、
新聞者或其他相類之傳播工具壹日，並將登載證據檢送本院。
    理  由
一、按失蹤人失蹤滿7年後，或失蹤人為80歲以上者，於失蹤滿3
    年後，或失蹤人為遭遇特別災難者，於特別災難終了滿1年
    後，法院得因利害關係人或檢察官之聲請，為死亡之宣告，
    民法第8條定有明文。又法院准許宣告死亡之聲請者，應公
    示催告；公示催告，應記載下列各款事項：㈠失蹤人應於期
    間內陳報其生存，如不陳報，即應受死亡之宣告、㈡凡知失
    蹤人之生死者，應於期間內將其所知陳報法院，家事事件法
    第156條第1項、第2項分別規範甚明。又死亡宣告公示催告
    應公告之，並應揭示於法院公告處、資訊網路及其他適當處
    所；法院認為必要時，並得命登載於公報或新聞紙，或用其
    他方法公告之；第一項報明期間，自前項揭示之日起，應有
    6個月以上，家事事件法第156條第3項本文準用同法第130條
    第3項至第5項亦有明文。
二、聲請意旨略以：失蹤人楊昭元現已95歲，於民國99年10月8
    日由嘉義市政府警察局註記為失蹤人口，迄今已逾3年，有
    嘉義○○○○○○○○110年3月31日嘉市東戶資字第1103500439號函
    暨附之楊昭元戶籍相關資料、國民身分證異動資料、遷徙紀
    錄資料、入出境資訊連結作業查詢結果、全民健保資料查詢
    結果、三親等查詢結果附卷可稽，爰依法聲請公示催告等語
    。
三、經查，聲請意旨所述之事實，業據聲請人提出嘉義○○○○○○○○
    110年3月31日嘉市東戶資字第1103500439號函及所附明細戶
    籍資料查詢結果、戶籍登記申請書、戶籍資料、戶役政連結
    作業系統、入出境資訊連結作業、法務部保資料連結作業查
    詢紀錄及三親等資料查詢結果等影本為證(以上均附於臺灣
    嘉義地方檢察署110年度民參字第3號偵查卷宗)。本院依職
    權查詢失蹤人之健保投保及就醫紀錄、入出境資料及在監在
    押資料，均查無失蹤人楊昭元之相關紀錄，有稅務電子閘門
    財產所得調件明細表、入出境資訊連結作業、臺灣高等法院
    在監在押全國紀錄表、衛生福利部中央健康保險署南區業務
    組110年5月14日健保南承二字第1105047039號函各1份在卷
    可稽，是聲請人前開主張，自堪信為真實，從而，本件聲請
    合於首揭法條規定，應予准許。
四、依家事事件法第156條第2項，裁定如主文。
中　　華　　民　　國　　110 　年　　5 　　月　　31　　日
                  家事法庭    法  官  柯月美
以上正本係照原本作成。
如對本裁定抗告須於裁定送達後10日內向本院提出抗告狀。
中　　華　　民　　國　　110 　年　　5 　　月　　31　　日
                              書記官  林玫熹